臺灣士林地方法院刑事判決　　　　　　　 94年度訴字第592號
公　訴　人　臺灣士林地方法院檢察署檢察官
被　　　告　壬○○
被　　　告　己○○
被　　　告　辛○○
被　　　告　子○○
上四人共同
選任辯護人　盧國勳律師
　　　　　　陳怡文律師
被　　　告　丁○○
選任辯護人　施純貞律師
被　　　告　庚○○
被　　　告　丑○○
上二人共同
選任辯護人　詹文凱律師
上列被告因偽證案件，經檢察官提起公訴（94年度偵字第5872號
、第6387號），本院判決如下：
    主  文
壬○○、己○○、辛○○、子○○、丁○○、庚○○、丑○○均
無罪。
    理  由
一、公訴意旨略以：丙○○（所涉毀損罪部分，由公訴人另案移
    送臺灣基隆地方法院檢察署偵辦）係聯興國際通運股份有限
    公司（下稱聯興公司）之堆高機司機，民國93年6 月15日上
    午10時許，與聯興公司設於基隆港東岸7 號碼頭之貨櫃場倉
    庫理貨員丑○○及搬運工人庚○○，於主管機關財政部基隆
    關稅局查驗員丁○○、內政部警政署保安警察第三總隊第一
    大隊（下稱保三）警員壬○○、己○○、辛○○、子○○等
    人，在上揭基隆港東岸7 號碼頭聯興公司倉庫，查驗戊○○
    所經營之大中企業行所進口，裝有傢俱之編號YMLU0000000
    號貨櫃，有無夾帶走私違禁物品之過程中，丙○○因不明原
    因，竟基於毀損之犯意，利用職務駕駛聯興公司之堆高機，
    於裝、卸貨櫃內之傢俱時，以堆高機或戳或壓之方式，故意
    毀損如附表所示之13件傢俱，致令不堪用，足生損害於大中
    企業行即戊○○，案經戊○○訴由臺灣士林地方法院檢察署
    檢察官偵辦（該署93年度他字第2202號）。嗣丑○○、庚○○於該案件93年9 月23日偵查時，以證人身分出庭作證，於
    具結後就於案情有重要關係（於拆、裝時，有沒有看到傢俱
    壞掉？）之事項，均虛偽證稱「沒有（看到）」；壬○○、
    己○○、辛○○、子○○及丁○○等5 人，則於93年11月2
    日該案件偵查時，以證人身分出庭，於具結後就於案情有重
    要關係（拆、裝、檢查時有沒有看到毀損的情形？）之事項
    ，均虛偽證稱「沒有（看到）」，因認被告等涉犯刑法第16
    8 條偽證罪嫌。
二、按犯罪事實應依證據認定之，無證據不得認定犯罪事實；不
　　能證明被告犯罪者，應諭知無罪之判決，刑事訴訟法第154
　　條第2 項、第301 條第1 項分別定有明文。次按刑事訴訟法
　　所謂認定犯罪事實之證據，係指足以認定被告確有犯罪行為
　　之積極證據而言，如未能發現相當證據或證據不足以證明，
　　自不能以推測或擬制之方法，以為裁判基礎。而刑事訴訟上
　　證明之資料，無論其為直接或間接證據，均須達到通常一般
　　之人均不致有所懷疑，而得確信其為真實之程度，始得據為
　　有罪之認定，若其關於被告是否犯罪之證明未能達此程度，
　　而有合理性懷疑之存在，致使無從形成有罪之確信，根據「
　　罪證有疑，利於被告」之證據法則，即不得遽為不利於被告
　　之認定（最高法院29年上字第3105號、40年臺上字第86號、
　　76年臺上字第4986號判例參照）。又按刑法第168 條之偽證
　　罪，以於案情有重要關係之事項，故意為虛偽之陳述為構成
　　要件，如非於案情有重要關係之事項，故意為虛偽之陳述，
　　固與該條規定不合，即對於案情有重要之關係之事項所述不
　　實，而非出於故意者，仍難以偽證罪論；而所謂偽證，係指
　　證人對於所知實情故作虛偽之陳述而言，不包括證人根據自
　　己之意見所作之判斷在內（最高法院30年上字第2032號、69
　　年臺上字第1506號等判例參照）。
三、公訴人認被告等涉犯偽證罪嫌，係以告發人戊○○之指訴、
    被告等於臺灣士林地方法院檢察署93年度他字第2202號毀棄
    損懷案件之陳述、證人乙○○、丙○○、甲○○、劉心耿、
    癸○○之證述、該署93年9 月15日履勘筆錄及如附表所示傢
    俱毀損情形之照片41張等（93年度他字第2202號卷一第9 至
    22頁）為據。
四、訊據被告壬○○、己○○、辛○○、黃炳動、丁○○、庚○○、丑○○（下稱被告等7 人）均堅決否認有何偽證犯行，
    除均陳稱係據實證述外，被告壬○○辯稱：本件查驗係貨主
    委託之報關行自行僱工搬運，所查驗之貨物有多層包裝，伊
    係簡單抽驗大型廚櫃傢俱，並用手敲看看裡面有無其他東西
    ，其他從包裝外觀可看出是傢俱，就沒有抽驗，當天早上到
    達時，貨櫃內傢俱已卸出四分之一，但包裝並未拆卸，未發
    現傢俱有毀損情形，傢俱裝回去時，伊已不在場等語；被告
    己○○辯稱：當天伊到場時，貨櫃已拆了四分之一在月台準
    備查驗，保三人員係會同報關行簡單查看，有動手輕敲看是
    實心或空心以查看有無夾帶，包裝並未拆開，伊不知有傢俱
    毀損，係當天下午6 點多警局督察人員打電話告知才知道，
    貨物是在伊等離開後才裝回貨櫃，其看到的東西均無損害等
    語；被告辛○○辯稱：伊到場時貨物已搬出四分之一到月台
    ，伊等主要是敲一敲以查看貨物有無夾藏農產品，若外觀看
    出來是傢俱就沒有抽驗，宜大報關行之乙○○在抽驗時有在
    場，貨物是在伊等離開後才裝回貨櫃，伊等並未全程在場，
    係據實陳述等語；被告子○○辯稱：抽驗過程中並未看到傢
    俱毀損，是當天下午6 點多接到警局督察人員的電話，才知
    傢俱受損，伊等在當日上午11時許離開，當時貨物在平台，
    並未裝回貨櫃，傢俱都有包裝，如有碰撞、掉花，沒辦法看
    見等語；被告丁○○辯稱：當天伊比保三人員（即被告壬○○、己○○、辛○○、子○○等人）先到場，查看後初步判
    斷沒有問題，之後就交給保三人員及報關行查驗，伊離開去
    查驗其他貨櫃，約當日上午11時許返回現場，依規定割開外
    包裝一角抽驗10件貨物，過程中並未發現傢俱毀損，伊當天
    因尚查驗其他許多貨櫃，並未全程在現場，裝櫃完成後，乙○○有告知櫃子均裝妥等語；被告庚○○辯以：當天搬移貨
    櫃內物品時，物品都有包裝，不知包裝內之傢俱有無受損壞
    ，伊於海關驗完後，將貨物裝回時並未見到有物品毀損，海
    關驗完後約有8 件無法裝回貨櫃，報關行人員乙○○在其裝
    回貨物時也在場，當時並無異議等語；被告丑○○辯稱：伊
    於拆貨時雖然在場，但當天早上有10餘只貨櫃待驗，伊不可
    能每只貨櫃均全程在旁目睹陪驗，本件貨櫃之拆、卸是庚○○負責，當天報關行及工人都未告知貨櫃內傢備俱有損壞的
    情形，伊不知道有損壞等語。被告壬○○、己○○、辛○○
    、子○○之共同選任辯護人另辯稱：依卷附系爭傢俱照片所
    示及遠東公證股份有限公司之貨品檢視狀況文件，受損傢俱
    僅係卡榫、橫桿、桌腳等之斷裂，若係如公訴意旨所載係以
    堆高機或戳或壓之方式所為，必連傢俱整體全面均受損害，
    而部分傢俱連包裝尚且完好，並無任何堆高機毀損之痕跡，
    足稽於丙○○搬運時並無毀損之情事，告發人戊○○與被告
    壬○○等人所屬之保三單位曾有嫌隙，其指訴難期真實等語
    ；被告丁○○之選任辯護人則為其辯護稱：公訴人無證據證
    明系爭傢俱係於貨櫃場裝卸時發生毀損，且每件貨物均有牛
    皮紙包裝，從外觀上無法目見包裝內之傢俱有毀損情狀等語
    ；被告庚○○、丑○○之共同選任辯護人則辯護稱：公訴人
    未舉證證明系爭傢俱在何時、何處毀損，亦未能證明係丙○○毀損等語。
五、按被告以外之人於審判外之言詞或書面陳述，除法律有規定
    者外，不得作為證據；被告以外之人於偵查中向檢察官所為
    之陳述，除顯有不可信之情況者外，得為證據，刑事訴訟法
    第159 條第1 項、第159 條之1 第2 項分別定有明文。又按
    諸92年2 月6 日修正公布之刑事訴訟法，為保障被告之反對
    詰問權，酌採英美法之傳聞法則，被告以外之人於偵查中向
    檢察官所為之陳述，性質上均屬傳聞證據，依傳聞法則，原
    均無證據能力。且被告之反對詰問權，又屬憲法第8 條第1
    項規定「非由法院依法定程序不得審問處罰」之正當法律程
    序所保障之基本人權及第16條所保障之基本訴訟權，不容任
    意剝奪。故上開所稱得為證據之被告以外之人於偵查中向檢
    察官所為之陳述，當係指經被告或其辯護人行使或得以行使
    反對詰問權者而言。因此，上述所謂被告以外之人，如予被
    告或其辯護人行使反對詰問權之機會，其於偵查中向檢察官
    所為之陳述，除顯有不可信之情況者外，自得為證據（最高
    法院94年臺上字第2507號、95年臺上字第2515號判決參照）
    。本件證人乙○○、戊○○、甲○○、癸○○業經本院於審
    判期日傳喚到庭，接受檢辯雙方之交互詰問，由法院依直接
    言詞審理檢視其證詞，當事人之反對詰問權得以完全行使，
    其等前於檢察官偵查中之供述，當然已取得作為證據之資格
    ，相符部分，固有證據能力，而其不符部分倘經本院於斟酌
    其供述作成環境、外部狀況，認有特別可信者，當亦有證據
    能力，合先敘明。
六、公訴人就被告壬○○、己○○、辛○○、子○○、丁○○、
    庚○○、丑○○等人所涉偽證情節，於本院審理中補充指述
    陳稱：「（所謂偽證係指被告等人目擊丙○○毀損傢俱而為
    不實證言，或被告等人目睹傢俱遭毀損，而為不實證言？）
    兩種情形均有。有些人一直在現場，應該有看到丙○○毀損
    傢俱，有些人可能先去檢查別的貨櫃，後來才回來看到毀損
    的傢俱，所以兩種情形應該都有。」（本院卷二第47頁），
    是以本件應就「被告等是否目擊丙○○毀損傢俱而為不實證
    言？」及「被告等是否目擊傢俱遭毀損而為不實證言？」，
    分別論斷如下：
(一)1.證人即告發人戊○○雖於偵查及本院均證稱：於當天上午
      11時許，曾接獲報關行乙○○及甲○○電話告知該只貨櫃
      內之傢俱被嚴重破壞，伊即指示癸○○前往拍照存證等語
      ，證人即大中企業行人員癸○○並證稱：當天下午2 時許
      ，戊○○通知伊開車到聯興貨櫃場載貨，伊看到部分未裝
      櫃傢俱損壞情形即予拍照等語（94年度偵字第5872號卷第
      33頁、本院卷一第181、183、213 頁），惟依證人甲○○
      先於偵查中證稱：「在驗關的時候現場（即乙○○）有打
      電話回來，說這個櫃子被通報說有夾藏農產品，被拆得亂
      七八糟」等語（94年度偵字第5872號卷第33頁、93年度他
      字第2202號卷一第126 頁），其又於本院證稱：「（乙○○有無告訴你現場貨物有被破壞？）他告訴我說被弄的很
      亂。」、「（乙○○電話中有無跟你說貨櫃的傢俱已經有
      被毀損、破壞？）他只說亂七八糟。．．．」、「（當時
      打電話給戊○○時，當時有無跟她說這些傢俱被損害嚴重
      ，叫她要帶照相機去？）沒有，我也沒有叫她帶照相機。
      」等語（本院卷一第176 、177 、179 、187 頁）；證人
      癸○○證稱：「我只有看見裝不回去的八件，其他在貨櫃
      內的我看不到，還有封條封住。」、「（在沒有撕開或沒
      有拆開的部分，有無看到毀損的部分？）我看到的只有那
      二件。」、「（當天何時去貨櫃場？）當天下午不到三點
      。」等語（本院卷一第215 、217 、220 頁），證人戊○○之指述發現該批傢俱有無遭受毀損之情節，已與證人甲○○上開證述之過程，相互齟齬，戊○○此部分之指證是
      否屬實，已非無疑；況且，上揭證言僅能證明系爭傢俱自
      貨櫃搬出時，因傢俱規格、大小不同，而有貨物堆置散亂
      之情形，尚無從據以認定系爭傢俱係於搬運時，遭丙○○
      駕駛堆高機故意毀損。
    2.依卷附告發人於偵查中委由瑞商遠東公證股份有限公司於
      93年11月15日就系爭傢俱所為之檢視公證報告，僅記載於
      檢驗時所發現之貨物破損數量及外觀，並未就該等破損之
      原因予以鑑定（93年度他字第2202號卷二第80、81頁）；
      而證人戊○○於本院證稱：「（有無人跟你說是堆高機戳
      壞的？）沒有，是以我倉儲業的經驗。」、「（如何認為
      工人故意用堆高機毀損這些傢俱？）是以我做倉儲業的經
      驗，認為他是故意的。」，顯係以其個人意見推測系爭傢
      俱係遭堆高機毀損，已難採信；其於本院並證稱系爭傢俱
      在大陸裝櫃時其有在場云云（本院卷一第185、187頁）。
      經查，系爭傢俱係由陽明海運股份有限公司YMLU0000000
      號貨櫃運送，該貨櫃於93年3 月28日由美國出港，同年4
      月30日至香港，於5 月6 日轉入大陸南海市，5 月29日轉
      至深圳蛇口工業區，6 月9 日自香港起運，至同年6 月12
      日運抵基隆港，有陽明海運股份有限公司96年5 月28日櫃
      部字第0960000856號函覆本院之上開貨櫃於93年3 月至6
      月之使用狀態乙份可稽（本院卷二第26、27頁）；而告發
      人戊○○於93年4 月3 日自中正航空站入境後，至同年6
      月25日始復行出境，亦有其自93年1 月1 日起至96年3 月
      31日止之出入境記錄2 紙附卷可參（本院卷一第207 、20
      8 頁），足徵系爭傢俱於大陸裝櫃期間，告發人戊○○並
      未在場，其所言已難採信，無法據以認定系爭傢俱於裝櫃
      時自始即處於毫無損壞之狀態，自無從排除系爭傢俱係由
      出口商裝櫃或運送過程中而致毀損之可能。
    3.證人即駕駛堆高機搬運傢俱之聯興公司人員丙○○固承認
      系爭傢俱確係其以堆高機移動棧板，將棧板上之傢俱移至
      月台上受檢，惟堅詞否認有何毀損犯行，其於偵查中證稱
      ：「（東西損壞知道嗎？）我不知道。」等語（93年度他
      字第2202號卷二第15頁），其於本院又證稱：「我沒有用
      堆高機戳傢俱。」等語（本院卷第173 頁）；其於另案即
      臺灣基隆地方法院檢察署94年度偵字第3450號案件以被告
      身分供稱：伊當天是配合保三驗貨，傢俱是先放在棧板上
      ，伊再以兩齒之堆高機搬移給保三人員查驗等語（臺灣基
      隆地方法院檢察署94年度偵字第3450號卷第5 、6 頁）。
    4.證人即受託處理系爭傢俱進口報關事宜之宜大報關行職員
      乙○○於上揭丙○○被訴毀損案件偵查中證稱：「（當時
      被告丙○○是用何工具將傢俱搬出來？）是由工人將傢俱
      先搬到棧板上，再由被告（丙○○）開堆高機將棧板整個
      拖出，讓海關驗關。」、「（你有無確實看到丙○○利用
      堆高機破壞這些傢俱？）我確實是沒有看到。」、「（開
      櫃驗關時你人在現場？有。」等語（臺灣基隆地方法院檢
      察署94年度偵字第3450號卷第17、18頁）；其於本院又證
      稱：「（當天你在現場有無看到他們在檢查這些貨物時，
      用堆高機損害這些傢俱？）沒有看到。」（本院卷第164
      頁）；另證人即聯興公司搬運工人張天福於丙○○被訴毀
      損之同一案件偵查中亦證稱：「（如何把貨物搬出貨櫃？
      ）由我們搬到棧板上，再由兩齒的堆高機頂住棧板上緣之
      空隙再把棧板拖出貨櫃。」、「（你有看到丙○○用堆高
      機去戳貨櫃之傢俱？）沒有，傢俱卸下後就放在地上。」
      、「東西都有用牛皮紙袋包起來。」等語（臺灣基隆地方
      法院檢察署94年度偵字第3450號卷第32、33頁）。乙○○
      、張天福所證當天並未見聞有人破壞該貨櫃內之傢俱乙節
      ，核與證人丙○○上揭供述吻合，是丙○○所辯，並非不
      可採信。
    5.證人乙○○先於偵查中證稱：（當時）拆卸完時並未見到
    　（傢俱）有損壞等語（93年度他字第2202號卷一第126頁）
      ，繼於94年6月15 日於本案偵訊時，雖曾證稱：「我有叫
      他們要小心搬，不然會弄壞。」、「（你上次不是說有制
      止他們不要破壞？）是。要他們小心。」、「（你為何要
      制止聯興？）因為他們再這樣下去，毀損的情況會很嚴重
      。」等語（94年度偵字第5872號卷第29至31頁），惟嗣就
      檢察官所問有關系爭傢俱是否在現場被破壞之案情時，即
      均沈默以對，未為任何之陳述（上揭偵查卷第31、32頁）
      ，亦未明白證稱確有目擊丙○○毀損系爭傢俱之情節；其
      經本院傳訊並經檢辯雙方詰問，證稱：「（當天你在現場
      有無看到他們在檢查這些貨物時，用堆高機損害這些傢俱
      ？）沒有看到。」、「（你當天在現場看到何種狀況，所
      以要打電話給甲○○？）因為傢俱整個拆出來，很亂，外
      包裝有牛皮紙。」、「（提示93年度他字第2202號卷一第
      30頁，當時為何陳述，你有制止他？）因為傢俱放在櫃子
      裏面，放的位置參差不齊，若搬的不好，會撞到其他傢俱
      ，所以我叫他們要慢慢搬。」、「（為何要制止他們？）
      怕傢俱被搬壞掉，因為傢俱規格不一致。」、「（後來為
      何打電話給甲○○？）因為這個案子被保三通報。」等語
      ，準此，證人乙○○係於堆高機工人丙○○及被告庚○○
      於搬運系爭傢俱時，唯恐於搬運時傢俱不慎受損，故特為
      叮嚀囑咐小心搬運避免損及傢俱，而非係該傢俱於搬運之
      際已受有損壞而予以制止搬運，二者情況自屬有別；又再
      行詰問證人乙○○對於系爭傢俱是否遭丙○○以堆高機破
      壞之關鍵問題時，乙○○卻又沈默不答（本院卷第164 至
      168 頁）。依證人乙○○於偵查中所述，僅能證明當時乙○○曾提醒相關人員小心搬運，而未陳述丙○○有何毀損
      行為，自無從依乙○○所證，即認丙○○有毀損系爭傢俱
      之犯行，進而推論被告等7 人確有親睹丙○○毀損該傢俱
      而於偵查中故為不實證言之偽證犯行。
    6.抑且，丙○○所涉毀損罪嫌，經公訴人另案呈請臺灣高等
      法院檢察署檢察長核轉臺灣基隆地方法院檢察署偵查，嗣
      經該署查無其他積極證據可資認定丙○○確有毀損該批傢
      俱之犯行，而以94年度偵字第3450號予以不起訴處分，而
      該毀損案件之告訴人即證人戊○○卻未對該不起訴處分聲
      請再議，而告確定在案，則證人戊○○若認丙○○確有毀
      損行為，何以未對該不起訴處分，予以聲請再議，誠屬疑
      竇，準此，既無其他證據足認丙○○確有毀損系爭傢俱之
      行為，則被告等自無可能「目擊丙○○毀損行為」而於結
      證時故為虛偽陳述之不實證言，故公訴人指稱被告等7 人
      目擊丙○○毀損傢俱而為不實證言云云，尚乏憑據。
(二)至公訴人指訴被告等目擊系爭傢俱遭毀損而為不實證言乙節
    云云，經查：
    1.被告壬○○、己○○、辛○○、子○○等人於偵查及本院
      均堅稱：伊等係接獲密報於93年6 月15日上午前往聯興貨
      櫃場查驗，伊等到場時貨物已搬出約四分之一置於月台，
      傢俱有多層包裝，伊等僅抽驗部分傢俱，以手輕敲外觀，
      檢查未藏農產品即先行離開，當時確實並未看見系爭傢俱
      毀損情形，於偵查中係據實證述，並未有所隱瞞等語（93
      年度他字第2202號卷一第77頁、卷二第55、56、58頁、本
      院卷一第51、53、54頁、卷二第9 、45、46頁），被告壬○○、己○○、辛○○、子○○4 人就前往貨櫃場查驗經
      過之情節，所供大致吻合，堪信為真實；另依證人乙○○
      於臺灣基隆地方法院檢察署證稱：「（這些傢俱有包裝？
      ）有，用牛皮紙包裝。」、「因當時貨物外面有用牛皮紙
      包裝住，我們從外觀上看不出來，傢俱有無毀損。」、「
      我去看時傢俱的牛皮紙已經拆封了，應該是大中倉儲拆的
      。」（臺灣基隆地方法院檢察署94年偵字第3450號卷第17
      、23頁），證人張天福亦證稱：「（這些物品有何東西包
      裝？）有用一些牛皮紙及硬紙盒包裝著。」、「東西都有
      用牛皮紙包起來。」（臺灣基隆地方法院檢察署94年偵字
      第3450號卷第32、33頁），核與卷附系爭傢俱照片（93年
      度他字第2202號卷一第9 至22、140 至147 頁）顯示均以
      牛皮紙包裝相符，可徵系爭傢俱縱有毀損情事，因受外包
      裝遮掩，被告壬○○、己○○、辛○○、子○○僅就外觀
      檢查，未必得見毀損情形，其等依其主觀認知所為未見系
      爭傢俱毀損之證述，實難認以故為偽證。
    2.再者，被告丁○○、丑○○所辯伊等於93年6 月15日上午
      尚有其他案件待查驗，故於系爭傢俱查驗過程，並未全程
      在場等語，經核與卷附進口派驗報單清表（93年度他字第
      2202號卷一第52、53頁）、貨櫃集中查驗清表（94年度偵
      字第5872號卷第91頁）相符，公訴人於審理中並表示對於
      被告丁○○未於查驗時程在場無爭執（本院卷一第136 頁
      ），是被告丁○○、丑○○2 人於查驗當時並未全程在場
      之事實，堪予採信。其等既未於系爭傢俱裝卸過程全程在
      場，系爭傢俱縱令於裝、卸過程發生毀損，被告丁○○、
      丑○○未必能當場目擊；抑有進者，系爭傢俱於查驗完畢
      裝回貨櫃後，宜大報關行人員乙○○於「舉發人密報走私
      登錄簿」處理結果欄位內記載「本案處理過程中貨物無損
      缺」處尚簽名確認（本院卷一第28頁），且未為任何異議
      或貨物毀損之表示，徵以系爭傢俱均以牛皮紙包覆，被告
      庚○○於搬運傢俱裝回貨櫃時，自無得知系爭傢俱是否遭
      毀損。故丁○○、庚○○、丑○○等依其主觀所知而證稱
      未見系爭傢俱毀損等語之證言，尤難指為虛偽不實。
    3.復查，依系爭貨櫃（編號YMLU0000000） 之報關內容，進
      口之傢俱共計23項，件數為121 件（箱），而查驗當時僅
      抽查其中10件（箱），而非全部貨物均卸出查驗，有系爭
      貨櫃報關單4 紙、查驗辦理紀錄1 紙在卷可稽（93年度他
      字第2202號卷一第44至48頁）。則公訴人所指遭毀損之如
      附表所示之13件傢俱，究否屬於經查驗之10件（箱）貨物
      ？攸關系爭傢俱是否確於接受查驗時遭毀損且為被告等所
      明知之要件事實，然此部分公訴人並未提出確切之證據，
      加以佐證，且並無相關證據足資證明系爭13件傢俱確屬於
      抽驗之貨物而於查驗時遭毀損。若該13件遭毀損之傢俱非
      屬經抽驗之貨物，而係自始置放於貨櫃內，則告發人戊○○嗣後開櫃始發現受損，被告等即無從得知毀損情形，則
      其等證稱未見系爭傢俱毀損，即非屬虛偽陳述，不得以偽
      證罪相繩。
七、綜上所述，公訴人所提證據，並未能證明被告壬○○、己○○、辛○○、子○○、丁○○、庚○○、丑○○等人係目擊
    丙○○毀損系爭傢俱及目擊系爭傢俱遭毀損，而故為虛偽陳
    述，此外復查無其他積極證據足資認定被告等有何偽證犯行
    ，本件既不能證明被告等犯罪，自應為無罪判決之諭知。
據上論斷，應依刑事訴訟法第301條第1項，判決如主文。
本案經檢察官陳國鳴到庭執行職務。
中　　華　　民　　國　　96　　年　　7 　　月　　31　　日
 　　　　　　　　 刑事第三庭審判長法  官　  蔡明宏
                                  法  官　  周明鴻
                                  法  官    高雅敏
以上正本證明與原本無異。
如不服本判決，應於判決送達後10日內，向本院提出上訴書狀，
上訴書狀應敘述具體之理由。
                                  書記官    陳佳伶
中　　華　　民　　國　　96　　年　　7 　　月　　31　　日
附表
  ┌──┬──────┬───┬────────┬──────┐
  │編號│傢俱名稱    │數量  │ 毀損情形       │備註        │
  ├──┼──────┼───┼────────┼──────┤
  │1   │琴桌        │3     │1、右前腳斷     │公證照片    │
  │    │            │      │2、抽屜壞       │1、42、3、8 │
  │    │            │      │3、左後腳斷     │5、6、7     │
  ├──┼──────┼───┼────────┼──────┤
  │2   │明古軒太師椅│2     │1、腳座脫落     │公證照片13至│
  │    │三人座      │      │2、左前腳斷     │16 22 、23  │
  ├──┼──────┼───┼────────┼──────┤
  │3   │單人座太師椅│1     │右下後橫桿斷    │公證照片    │
  │    │            │      │                │17、18      │
  ├──┼──────┼───┼────────┼──────┤
  │4   │紅檀木太師椅│1     │二支桌腳斷掉、桌│公證照片19至│
  │    │桌子        │      │邊亦壞          │21          │
  ├──┼──────┼───┼────────┼──────┤
  │5   │櫥櫃        │2     │1、櫃子底部     │930804照片28│
  │    │            │      │2、底部及左前腳 │10 、11     │
  │    │            │      │   斷掉         │            │
  ├──┼──────┼───┼────────┼──────┤
  │6   │餐桌        │1     │雕花護欄及玻璃破│公證照片24至│
  │    │            │      │損              │26          │
  ├──┼──────┼───┼────────┼──────┤
  │7   │電視櫃      │1     │摺板斷列        │公證照片9 至│
  │    │            │      │                │12          │
  ├──┼──────┼───┼────────┼──────┤
  │8   │分離式電視櫃│2     │皆玻璃破掉      │930804照片  │
  │    │            │      │                │34、36 35   │
  │    │            │      │                │            │
  ├──┼──────┼───┼────────┼──────┤
  │    │            │13件  │                │            │
  └──┴──────┴───┴────────┴──────┘
